臺灣臺南地方法院刑事判決
111年度易字第129號
公  訴  人  臺灣臺南地方檢察署檢察官
被      告  張文成



上列被告因竊盜案件，經檢察官提起公訴（110年度偵緝字第105
5號），本院判決如下：
    主  文
張文成犯攜帶兇器加重竊盜罪，處有期徒刑捌月。
未扣案電纜線868公尺沒收之，於全部或一部不能沒收或不宜執
行沒收時，追徵其價額。
    事實及理由
一、本案被告張文成所犯為死刑、無期徒刑、最輕本刑3年以上
    有期徒刑以外之罪，亦非高等法院管轄之第一審案件，其於
    準備程序中就被訴事實為有罪之陳述，經告知簡式審判程序
    之旨，並聽取檢察官及被告之意見後，本院依刑事訴訟法第
    273條之1第1項規定裁定進行簡式審判程序，是本案之證據
    調查，依同法第273條之2規定，不受同法第159條第1項、第
    161條之2、第161條之3、第163條之1及第164條至第170條所
    規定證據能力認定及調查方式之限制，合先敘明。　　
二、本案犯罪事實、證據，及起訴法條，均引用如附件檢察官起
    訴書之記載。
三、論罪科刑：
    核被告所為，係犯刑法第321條第1項第3款之加重竊盜罪。
    爰以行為人之責任為基礎，審酌被告恣意竊取電線，影響公
    共用電及國家供電設施，同時期有多件相同犯行，有其臺灣
    高等法院前科紀錄表在卷可按，核其行為極為不該，惟本件
    犯後坦承，態度尚可，暨其自述從事鳳梨工，高職畢業，離
    婚、有1個國小3年級的小孩，由前妻扶養，核其智識程度、
    工作、家庭生活狀況等一切情狀，量處如主文所示之刑，以
    資儆懲。
四、沒收：
　　犯罪所得，屬於犯罪行為人者，沒收之；前二項之沒收，於
    全部或一部不能沒收或不宜執行沒收時，追徵其價額，刑法
    第38條之1第1項前段、第3項定有明文。惟第三人對沒收標
    的之權利或因犯罪而得行使之債權均不受影響。刑法第38條
    之3亦有明文，併予敘明。經查，被告竊盜所得電纜線868公
    尺未據扣案，自應併予宣告沒收之，如全部或一部不能沒收
    時，追徵其價額。至於作為兇器使用之油壓剪一支未據扣案
    ，亦無證據證明上述物品現在尚存在，本院審酌上述物品為
    生活上使用之物，價值不高，宣告沒收或追徵價額，欠缺刑
    法上之重要性，為符合比例原則，兼顧訴訟經濟，依刑法第
    38條之2第2項規定，不宣告沒收或追徵其價額。
據上論斷，應依刑事訴訟法第273條之1第1項、第299條第1項前
段（本件依刑事判決精簡原則，僅記載程序法條文），判決如主
文。
本案經檢察官謝旻霓提起公訴，檢察官林容萱到庭執行職務。
中　　華　　民　　國　　111 　年　　3　　月　　15 　　日
　　　　　　　　　刑事第四庭    法　官　張  菁
以上正本證明與原本無異。
如不服本判決應於收受本判決後20日內向本院提出上訴書狀，並
應敘述具體理由。其未敘述上訴理由者，應於上訴期間屆滿後20
日內向本院補提理由書狀（均須按他造當事人之人數附繕本）「
切勿逕送上級法院」。 
　　　　　　　　　　　　　　　　書記官  蔡佳玲
中　　華　　民　　國　　111 　年　　3 　　月　　15　　日
附錄本案論罪法條全文：　　
中華民國刑法第321條第1項
犯前條第 1 項、第 2 項之罪而有下列情形之一者，處 6 月以
上 5 年以下有期徒刑，得併科 50 萬元以下罰金：
一、侵入住宅或有人居住之建築物、船艦或隱匿其內而犯之。
二、毀越門窗、牆垣或其他安全設備而犯之。
三、攜帶兇器而犯之。
四、結夥三人以上而犯之。
五、乘火災、水災或其他災害之際而犯之。
六、在車站、港埠、航空站或其他供水、陸、空公眾運輸之舟、
    車、航空機內而犯之。

附件：
臺灣臺南地方檢察署檢察官起訴書
                                   110年度偵緝字第1055號
　　被　　　告　張文成　男　40歲（民國00年0月00日生）
　　　　　　　　　　　　住屏東縣○○鄉○○村○○巷00號
                        (另案在法務部○○○○○○○○執
                         行觀察勒戒中)
　　　　　　　　　　　　國民身分證統一編號：Z000000000號
上列被告因竊盜案件，業經偵查終結，認應提起公訴，茲將犯罪
事實及證據並所犯法條分敘如下：
　　　　犯罪事實
一、張文成意圖為自己不法之所有，基於竊盜之犯意，於民國10
    9年10月16日凌晨2時13分許，在臺南市東區崇興路與巴克禮
    路口附近，持客觀上足供兇器使用之油壓剪剪斷台灣電力股
    份有限公司(下稱台電公司)於上開地點人孔內所設置之電纜
    線(共計868公尺)而竊取得手後，隨即駕車離去。嗣因台電
    公司員工發覺電纜線遭竊而報警處理，經警調閱監視器始循
    線查悉上情。
二、案經台電公司訴由臺南市政府警察局第一分局報告偵辦。
　　　　證據並所犯法條
一、前揭犯罪事實，業據被告張文成於偵查中坦承不諱，核與證
    人即告訴代理人吳憲松、吳念軒、證人即被告友人林亞靜於
    警詢時所證述之情節相符，並有車輛詳細資料報表、監視器
    畫面擷圖翻拍照片、電力(訊)線路失竊現場調查報告表、現
    場蒐證照片及Google map網頁查詢資料等件在卷可佐，足認
    被告之自白與事實相符，是被告上開罪嫌應堪認定。
二、核被告所為，係犯刑法第321條第1項第3款之加重竊盜罪嫌
    。又，上開被告所竊得之電纜線，係屬被告未扣案之犯罪所
    得，請依刑法第38條之1第1項規定宣告沒收，如全部或一部
    不能沒收時，請依同條第3項規定追徵其價額。
三、依刑事訴訟法第251條第1項提起公訴。
　　此　　致
臺灣臺南地方法院
中　　華　　民　　國　 110　　年　　12 　 月　  24  　日
　　　　　　　　　　　　　　　檢察官　謝  旻  霓
本件證明與原本無異
中　　華　　民　　國　 111　　年　　1 　　月　　 5　　日
　　　　　　　　　　　　　　　書記官　莊　涵　雁